【裁判字號】    88,上易,2465
【裁判日期】    890218
【裁判案由】    違反商標法
【裁判全文】
臺灣高等法院臺中分院刑事判決              八十八年度上易字第二四六五號
    上  訴  人
    即 自 訴人  柏源莊食品有限公司
    代  表  人  乙○○
    代  理  人  甲○○  律師
    被      告  丙○○  男三十.
                        住彰化.
                        身分證.
右上訴人因被告違反商標法案件，不服臺灣臺中地方法院八十七年度自字第一○七八
號中華民國八十八年八月十六日第一審判決，提起上訴，本院判決如左：
    主      文
上訴駁回。
    理      由
一、本案經本院審理之結果，認第一審判決以被告丙○○被訴之犯罪不能證明，予以
    諭知無罪，並無不當，應予維持，並引用第一審判決書記載之理由及證據（如附
    件）。
二、自訴人上訴意旨仍執前詞，指摘原審判決不當，經核非有理由，應予駁回。
三、據上論斷，應依刑事訴訟法第三百六十八條、第三百七十三條，判決如主文。
中    華      民      國    八十九     年      二       月    十八    日
                                  臺灣高等法院臺中分院刑事第四庭
                                        審判長法  官  陳  嘉  雄
                                              法  官  劉  榮  服
                                              法  官  胡  國  棟
右正本證明與原本無異。
不得上訴。
                                              書記官  吳  麗  慧
中      華      民      國    八十九     年      二       月    廿一    日
                                                                        Ｑ
臺灣臺中地方法院刑事判決                        八十七年度自字第一七八號
    自  訴  人  柏源莊食品有限公司
                        設台中縣大里市○○路八五二巷十八之五號
    代  表  人  乙○○  三十五歲（民國○○○年○月○○○日生）
                        住臺中縣大里市○○路三十號
    代  理  人  甲○○律師
    被      告  丙○○  男  三十三歲（民國○○○年○月○日生）
                        住彰化縣伸港鄉海尾村一０五之三十三號
                        身分證統一編號：Ｚ000000000號
右列被告因違反商標法案件，經自訴人提起自訴，本院判決如左：
    主  文
丙○○無罪。
    理  由
一、自訴意旨如附件自訴狀所載。
二、按犯罪事實應依證據認定之，無證據不得推定其犯罪事實；不能證明被告犯罪者
    ，應諭知無罪之判決，刑事訴訟法第一百五十四條、第三百零一條第一項分別定
    有明文。又認定不利於被告之事實，須依積極證據，苟積極證據不足為不利於被
    告事實之認定時，即應為有利於被告之認定，更不必有何有利之證據；事實之認
    定，應憑證據，如未能發現相當證據，或證據不足以證明，自不能以推測或擬制
    之方法，以為裁判之基礎，最高法院分別著有三十年上字第八一六號、四十年台
    上字第八六號判例可資參照。
三、訊據被告丙○○固坦承渠生產、販售之麵條、麵線等產品塑膠外包裝印有「好意
    點」文字及童子食麵圖樣之圖案之事實，惟堅決否認有何侵害自訴人商標專用權
    之犯行，辯稱上開「好意點」圖樣雖未為商標註冊登記，惟渠有先查詢並無相同
    之商標圖案方才使用，且「快意點」、「好意點」二者就「快」、「好」二字意
    思完全不同，且「意點」二字亦非自訴人所首創，且經濟部中央標準局（已改為
    經濟部智慧財產局）核准之註冊商標就「清一點」、「輕一點」、「快點」、「
    滿點」等商標圖樣均予核准公告在案，倘被告使用「好意點」圖樣有侵害自訴人
    之商標專用權，上開「清一點」、「輕一點」、「快點」、「滿點」豈非均與自
    訴人之商標圖樣近似，縱以商標圖樣文字中有一、二字語意或讀音相同，惟文字
    組合之文字意思並不一樣時，即不構成近似，且被告使用「好意點」圖樣及使用
    之外包裝外觀設計及字體明顯有別於自訴人之包裝袋所示圖樣等語。
四、經查：自訴人享有商標專用權之正商標「活點」（商標註冊號數0000000
    0號，專用期間自民國七十九年四月一日至八十九年三月三十一日止，專用商品
    為麵條、米粉、粉絲、水餃）、聯合商標「活點快意點及圖」（聯合商標註冊號
    數00000000號，專用期間自八十年五月十六日至八十九年三月三十一日
    止，專用商品為麵條、米粉、粉絲、牛肉麵、雞蛋麵）註冊人均原係欣成行吳錦
    華，嗣於八十六年七月一日移轉登記予自訴人柏源莊食品有限公司，有經濟部中
    央標準局商標註冊證影本二紙在卷可憑，其商標註冊號數00000000號商
    標圖樣係中文字樣「活點」另聯合商標註冊號數00000000號商標圖樣係
    中文字樣「快意點」及圖，該圖係童子戴帽端盤行走狀之圖樣，而被告生產之外
    包裝為「好意點」油麵、「上好意點」壽麵，其上載明「好意點」及「上好意點
    」，並有童子戴頭巾以手持叉取食比例如同童子大小般之碗內麵條圖樣，有被告
    提出之「好意點」油麵、「上好意點」壽麵塑膠封套包裝各二個在卷可憑。就自
    訴人之「活點」、「活點快意點及圖」等商標及被告使用之「好意點」、「上好
    意點」圖樣相較，雖就文字部分均有中文「點」及「意點」之相同字樣，惟就「
    上好一點」圖樣上「上」字經設計成嘴形圖樣，且其涵意據其塑膠包裝封套上印
    製者為「美味多一點，吃得『好意點』」之意，與「活點」、「活點快意點」與
    人之印象，無論外觀、觀念及其讀音唱呼尚可區辨，於異時異地隔離觀察或為連
    貫唱呼之際，並無使人混同誤認之虞，且經本院就上開「好意點」油麵、「上好
    意點」壽麵塑膠封套送經濟部智慧財產局鑑定就上開圖案與自訴人享有商標專用
    權之「活點」、「快意點」及圖之商標圖樣鑑定結果，依行政審查觀點，亦為如
    此認定，以之並非屬近似之商標，有該局八十八年七月十四日智商二六九字第二
    一四六三０號函在卷可憑。且就自訴人享有商標專用權之聯合商標註冊號數00
    000000號商標圖樣係中文字樣「快意點」及圖，該圖係童子戴帽端盤行走
    狀之圖樣，而被告使用之圖樣為童子戴頭巾以手持叉取食比例如同童子大小般之
    碗內麵條圖樣，二者構圖、造型、人物比例、動作均大異其趣，是就二者圖樣部
    分亦未見有何近似之處。是被告於渠所生產之麵條產品包裝封套上使用「好意點
    」「上好意點」文字及童子戴頭巾以手持叉取食比例如同童子大小般之碗內麵條
    圖樣，並無近似自訴人享有「活點」、「活點快意點及圖」等商標圖樣可言，自
    無意圖欺騙他人，於同一商品使用近似於自訴人註冊商標圖樣之情事。綜上所述
    ，自訴人所舉證據不足以證明被告涉犯商標法第六十二條第一款之侵害他人商標
    專用權罪責，本院復查無其他證據足資認定被告成立該罪，不能證明被告犯罪，
    自應為無罪之諭知。
據上論斷，應依刑事訴訟法第三百四十三條、三百零一條第一項，判決如主文。
中    華    民    國      八十八    年        八      月      十六      日
                                      臺灣臺中地方法院刑事第七庭
                                          法  官  陳  葳
右正本證明與原本無異
如不服本判決應於送達後十日內向本院提出上訴狀
                                          書記官
中    華    民    國      八十八    年        八      月      十八      日


司法院資訊處製作；財團法人民間司法改革基金會備份。
